臺灣新竹地方法院宣示判決筆錄　　　　　96年度訴緝字第11號
公　訴　人　臺灣新竹地方法院檢察署檢察官
被　　　告　甲○○
上列被告因違反稅捐稽徵法案件，檢察官提起公訴（94年度核退
偵字第156號）後，聲請改依協商程序而為判決，本院於中華民
國96年6月25日下午5時在本院刑事第9法庭宣示判決，出席職員
如下：
　　　法　官　吳靜怡
　　　書記官　蔡玉嬌
　　　通　譯　郭文欽
法官起立朗讀判決主文、犯罪事實要旨、處罰條文及告以上訴限
制、期間並提出上訴狀之法院，且諭知記載其內容：
一、主  文：
    甲○○幫助納稅義務人以不正當方法逃漏稅捐，處有期徒刑
    月；如易科罰金，以銀元佰元即新臺幣玖佰元折算壹日
    。
二、犯罪事實要旨：
    林朝輝係設於新竹市○○路○段126號10樓之7林朝輝會計事
    務所之負責人，為受託代他人處理會計事務之人員，並受杏
    福有限公司（下稱杏福公司）負責人傅良圓委任代辦該公司
    會計帳務，於民國93年間，竟與王年泰（由檢察官另行移送
    併案審理）、徐文修（由檢察官通緝中）、甲○○、張訓財
    （由檢察官另行移送併案審理）、許萬章（由檢察官簽請移
    轉管轄）等人基於幫助他人逃漏稅捐之犯意，林朝輝另與王
    年泰基於填製不實會計憑證之犯意聯絡暨背信之犯意，由林
    朝輝、王年泰遊說甲○○、張訓財、許萬章等人分別擔任馨
    通實業有限公司（下稱馨通公司）、世偉電器冷凍有限公司
    （下稱世偉公司）、山發工程有限公司（下稱山發公司）之
    人頭負責人以收受杏福公司虛開之發票，藉以幫助馨通公司
    、世偉公司、山發公司等如附表所示11家公司逃漏營業稅，
    情形如下：
  (一)甲○○原係馨通公司之實際負責人，該公司自92年5月28日
    設立登記後，有關該公司之稅務事項，均委由林朝輝所經營
    之林朝輝會計事務所辦理，嗣於93年3、4月間，甲○○因經
    營不善致馨通公司處於歇業狀態，林朝輝乃向甲○○借用馨
    通公司執照供他人經營，甲○○可預見若提供公司執照予林
    朝輝或不知名人士，可能幫助犯罪集團遂行不法意圖用以掩
    飾犯罪行為，仍不違背其本意，基於幫助他人逃漏稅捐之不
    確定故意，於上開時間，同意林朝輝使用之，甲○○並於93
    年11月間收受林朝輝所交付之新臺幣（下同）10萬元報酬。
    張訓財基於幫助他人逃漏稅捐之不確定故意，於93年農曆春
    節後某日，在新竹市某餐廳內，將國民身分證、健保卡等證
    件，交由王年泰轉予林朝輝於93年4月15日持以申辦世偉公
    司負責人變更為張訓財。另許萬章亦基於幫助他人逃漏稅捐
    之不確定故意，將身分證及印章交付徐文修，嗣於93年4月1
    日，許萬章登記為山發公司之負責人。
  (二)93年7、8月間，林朝輝為收回傅良圓所積欠之債務，乃利用
    代辦傅良圓所經營杏福公司會計帳務之便，明知杏福公司已
    處於歇業狀態，且傅良圓亦因自殺未遂而住院救治，杏福公
    司顯然已無對外營業而未銷貨品予附表所示馨通公司、世偉
    公司、山發公司等11家公司，詎林朝輝未經傅良圓之同意，
    意圖為第三人之不法利益，假藉杏福公司名義申購93年7月
    至8月三聯式統一發票150張（字軌號碼AW00000000至AW0000
    0000號），並與甲○○等人基於幫助他人逃漏營業稅，另與
    王年泰共同基於填製不實會計憑證之概括犯意聯絡及背信之
    犯意，將杏福公司之統一發票及發票章等物交付王年泰，推
    由王年泰連續虛開如附表所示之杏福公司不實會計憑證統一
    發票121張，交予馨通公司、世偉公司、山發公司等如附表
    所示11家公司，金額高達1億3千8百54萬8千9百40元，持交
    上開公司作為進貨憑證，用以申報扣抵進項稅額，以此不正
    當方法幫助他人逃漏營業稅，計6百92萬7千4百51元（統一
    發票之日期、號碼、金額及收受公司均詳如附表所示），足
    生損害於杏福公司及稅捐機關對於營業稅稽徵之正確性。
三、處罰條文：
    稅捐稽徵法第43條第1項，刑法第2條第1項前段、修正前刑
    法第11條前段、第41條第1項前段，罰金罰鍰提高標準條例
    第1條前段、修正前罰金罰鍰提高標準條例第2條，現行法規
    所定貨幣單位折算新臺幣條例第2條。
四、協商判決除有刑事訴訟法第455條之4第1項第1款於本訊問程
    序終結前，被告撤銷協商合意或檢察官撤回協商聲請者；第
    2款被告協商之意思非出於自由意志者；第4款被告所犯之罪
    非第455條之2第1項所定得以聲請協商判決者；第6款被告有
    其他較重之裁判上一罪之犯罪事實者；第7款法院認應諭知
    免刑或免訴、不受理者情形之一，及違反同條第2項「法院
    應於協商合意範圍內為判決；法院為協商判決所科之刑，以
    宣告緩刑或2年以下有期徒刑、拘役或罰金為限」之規定者
    外，檢察官與被告均不得上訴。
五、如有前項得上訴之情形，得自收受宣示判決筆錄送達之日起
    10日內，向本院提出上訴書狀，上訴於第2審法院。
中　　華　　民　　國　　96　　年　　 6  　月　　21　　日
            　　　刑事第五庭    書記官　蔡玉嬌
                                法　官  吳靜怡
以上筆錄正本係照原本作成。
中　　華　　民　　國　　96　　年　　 6  　月　　21　　日
                                書記官  蔡玉嬌
附錄本案論罪科刑法條全文：
稅捐稽徵法第43條第1項(教唆或幫助逃漏稅捐等之處罰)
教唆或幫助犯第41條或第42條之罪者，處3年以下有期徒刑、拘
役或科新台幣6萬元以下罰金。
稅捐稽徵法第41條(逃漏稅捐之處罰)
納稅義務人以詐術或其他不正當方法逃漏稅捐者，處5年以下有
期徒刑、拘役或科或併科新台幣6萬元以下罰金。
